臺灣桃園地方法院刑事判決
111年度簡上字第192號
上  訴  人  
即  被  告  朱有成






上列上訴人即被告因恐嚇案件，不服本院中華民國111年1月28日
所為之111年度壢簡字第210號第一審刑事簡易判決（聲請簡易判
決處刑案號：111年度偵緝字第141號），提起上訴，本院管轄之
第二審合議庭判決如下：
    主      文
上訴駁回。
    事實及理由
一、本案經本院審理結果，認原審以被告朱有成犯刑法第305條
    之恐嚇危害安全罪，事證明確，故量處拘役45日，如易科罰
    金，以新臺幣（下同）1,000元折算1日，核其認事用法均無
    違誤，量刑亦屬妥適，應予維持。並均引用第一審簡易判決
    書記載之事實、證據及理由（如附件）。
二、被告上訴意旨略以：被告係因遭告訴人詐欺，情財兩失，因
    一時失慮，方致罹刑章，犯後坦承犯行，深表悔悟，原審判
    刑太重，且被告經此教訓，應無再犯之虞，並有與告訴人和
    解之意，請考量上情，從輕量刑，並給予緩刑之機會等語。
三、按法官於有罪判決如何量處罪刑，甚或是否宣告緩刑，均為
    實體法賦予審理法官裁量之刑罰權事項，法官行使此項裁量
    權，自得依據個案情節，參酌刑法第57條所定各款犯罪情狀
    之規定，於法定刑度內量處被告罪刑；除有逾越該罪法定刑
    或法定要件，或未能符合法規範體系及目的，或未遵守一般
    經驗及論理法則，或顯然逾越裁量，或濫用裁量等違法情事
    之外，自不得任意指摘其量刑違法，最高法院對此並著有80
    年台非字第473號、75年台上字第7033號、72年台上字第669
    6號、72年台上字第3647號等判例可資參照。準此，法官量
    刑，如非有上揭明顯違法之情事，自不得擅加指摘其違法或
    不當。
四、經查：原審就據以認定被告犯恐嚇罪之證據及理由業已敘明
    綦詳，並已審酌被告為有一定智識程度之成年人，僅因告訴
    人無暇與其線上聊天，竟以上開言詞恫嚇告訴人，致告訴人
    心生畏懼，其行為實應予非難；惟念及其坦承犯行，犯後態
    度尚可，然始終未與告訴人達成和解或獲得告訴人諒解，兼
    衡被告前無犯罪紀錄，及其為高中畢業之智識程度、家庭經
    濟狀況為小康、暨其犯罪手段、對告訴人造成之心理恐懼程
    度等一切情狀，處拘役45日，如易科罰金，以1,000元折算1
    日，堪認原審已以行為人即上訴人之責任為基礎，綜合考量
    刑法第57條各款所列情狀而為宣告刑之量定，並未失之過重
    ，而其所量定該罪之宣告刑，亦未逾越法定刑度，難認有何
    輕重失衡、失之過重或濫用裁量權限之違法情形，核係原審
    量刑裁量職權之適法行使，並無不符比例原則等不當情形。
    是上訴人前揭上訴意旨所指，僅屬其個人主觀上對法院量刑
    之期盼，既未依據卷內既有之訴訟資料提出新事證，以指摘
    或表明原判決有何採證認事、用法或量刑等足以影響判決本
    旨之不當或違法，且告訴人亦表達並無與被告和解之意願，
    是原審量刑基礎事實亦無任何改變，並無再予減輕或宣告緩
    刑之理，是被告上訴為無理由，依法應予駁回。
據上論斷，應依刑事訴訟法第455條之1第1項、第3項、第368條
、第373條，判決如主文。
本案經檢察官洪國朝、邱健盛提起公訴，檢察官黃翎樵到庭執行
職務。
中　　華　　民　　國　　111 　年　　11　　月　　28　　日
                  刑事第十八庭審判長法　官  陳囿辰
                                    法　官  姚懿珊
                                    法　官  張英尉
以上正本證明與原本無異。
不得上訴。
      　　　　　　　　　　　　　　　書記官　李芝菁
中　　華　　民　　國　　111 　年　　11　　月　　28　　日